最高法院刑事判決　　　　　　　　　　　　　　　八十七年度台上字第一六七○號
　　上　訴　人　甲○○
右上訴人因走私案件，不服台灣高等法院高雄分院中華民國八十七年一月七日第二審
判決（八十六年度上訴字第二六二五號，起訴案號：台灣高雄地方法院檢察署八十六
年度偵字第一九五五五號），提起上訴，本院判決如左：
    主  文
上訴駁回。
    理  由
按刑事訴訟法第三百七十七條規定：上訴於第三審法院，非以判決違背法令為理由，
不得為之。是提起第三審上訴，應以原判決違背法令為理由，係屬法定要件。如果上
訴理由狀並未依據卷內訴訟資料，具體指摘原判決不適用何種法則或如何適用不當，
或所指摘原判決違法情事，顯與法律規定得為第三審上訴理由之違法情形，不相適合
時，均應認其上訴為違背法律上之程式，予以駁回。本件原判決維持第一審論處上訴
人甲○○運送私運管制物品進口逾公告數額之走私物品罪刑之判決，駁回其在第二審
之上訴。係綜核上訴人之自白，違反台灣省內菸酒專賣暫行條例案件扣押物品表，財
政部高雄關稅局傳真函暨扣案之未稅洋菸等證據為論據，認定上訴人意圖販賣走私進
口未貼專賣憑證之洋菸圖利，於民國八十六年七月十五日中午十二時許，在高雄縣岡
山鎮○○○路○段一五一號其所經營之利祥洋行，以總價新台幣（下同）三十萬元之
代價，向不詳年籍之成年男子「陳先生」，購入他人自國外私運進口，未貼專賣憑證
之七星牌洋菸四千包、大衛杜夫牌洋菸四千包及峰牌洋菸七百五十包，完稅價格共計
十五萬零七百十元。於翌（十六）日下午一時許駕駛小貨車，至同鎮○○街○○路旁
，擬運送上開未稅洋菸回利祥洋行伺機銷售牟利。在同日二十時三十分許，行經同鎮
○○街六三之十一號前即為警查獲之事實，已詳其所憑之證據及認定之理由。並說
明上訴人雖為自己運送走私物品，仍成立運送走私物品罪。又上訴人既已起運，縱尚
未運至目的地，亦應以運送走私物品既遂罪論處，且上訴人所犯販賣未貼專賣憑證之
菸類罪與運送走私物品罪間，有方法結果之牽連關係，應從一重之運送走私物品罪處
斷等情綦詳。所為論斷，俱有卷內證據資料足憑，從形式上觀察，原判決並無違背法
令之情形存在。查懲治走私條例第三條第一項之運送走私物品罪，以所運送者係同條
例第二條第一項之走私物品為前提，是其犯罪是否成立，以所運送者是否為走私物品
為斷，與運送時之價格有無逾公告數額無關。上訴人既自白查扣之未稅洋菸均為他人
走私進口之物品，則他人究係以一次或分批走私進口，即與罪名之成否無有關聯。何
況上訴人運送未稅洋菸其完稅價格已超過公告數額，原審因而以運送走私物品罪論處
，自屬正當合法。又犯罪之時間、地點旨在辨別犯罪之個別性，除有特殊情形外，並
非構成犯罪事實之要素，故依訴訟資料之記載已達於可得而定之程度，而無礙於犯罪
個別性之辨別者，自不生違背法令之問題。原判決於事實欄記載：「上訴人於翌（十
六）日下午一時許，駕駛……小貨車，至高雄縣岡山鎮○○街○○路旁附近，載運…
…擬運送往同鎮○○○路○段一五一號……惟於同日二十時三十分許，於起運約一公
里而運送至同鎮○○街六三之十一號前時即為警查獲」等語，係指上訴人於十六日下
午一時許前往接運未稅洋菸，迄同日二十時三十分許始起運，行經一公里，即為警查
獲。非謂上訴人自高雄縣岡山鎮○○街○○路旁運送走私未稅洋菸，經一公里至同街
六三之十一號為警查獲時共耗時七小時又三十分。原判決上開事實之記載並無礙於犯
罪個別性之辨別，自無違法可言。上訴意旨置原判決上開明確論斷於不顧，對原審採
證、認事及證據證明力自由判斷之審判職權行使，專憑己見，漫指原判決違法，而所
指摘者均為單純事實上之爭辯，要非適法之第三審上訴理由。是上訴意旨所指摘原判
決違法情事顯與法律規定得為第三審上訴理由之違法情形，不相適合。揆諸首開說明
，其上訴為違背法律上之程式，應予駁回。又本件係屬不合法之程序判決，上訴人請
求宣告緩刑一節，本院無從審酌，併此指明。
據上論結，應依刑事訴訟法第三百九十五條前段，判決如主文。
中      華      民      國    八十七    年      五      月     十四     日
                              最高法院刑事第八庭
                                  審判長法官  紀  俊  乾
                                        法官  楊  商  江
                                        法官  黃  正  興
                                        法官  林  茂  雄
                                        法官  王  居  財
      右正本證明與原本無異
                                              書  記  官
中      華      民      國    八十七    年      五      月     十八     日
